【裁判字號】    99,易,3069
【裁判日期】    991028
【裁判案由】    竊盜等
【裁判全文】
臺灣臺中地方法院宣示判決筆錄          99年易字第2913號
公  訴  人  臺灣臺中地方法院檢察署檢察官
被      告  丙○○
上列被告因竊盜案件（起訴案號：99年度偵緝字第1557號、99年
度偵字第6400號、第17969號），於中華民國99年10月28日下午4
時在本院刑事第七法庭宣示判決，出席職員如下：
                        法  官  張德寬
                        書記官  陳貴卿
                        通  譯  林巧惠
法官起立朗讀判決主文、犯罪事實要旨、處罰條文，及告以上訴
限制、期間並提出上訴狀之法院，且諭知記載其內容：
一、主  文：
  (一)99年度易字2913號竊盜案件部分
    丙○○竊盜，累犯，處有期徒刑參月，如易科罰金，以新台
    幣壹仟元折算壹日；又竊盜，累犯，處有期徒刑陸月，如易
    科罰金，以新台幣壹仟元折算壹日。扣案之鑰匙壹支沒收。
  (二)99年度易字第3069號竊盜案件部分
    丙○○竊盜，累犯，處有期徒刑伍月，如易科罰金，以新台
    幣壹仟元折算壹日；又共同竊盜，累犯，處有期徒刑肆月，
    如易科罰金，以新台幣壹仟元折算壹日。扣案之鑰匙壹支沒
    收。
  (三)前揭(一)(二)所示竊盜案件，合併定應執行刑壹年貳月，如易科
    罰金，以新台幣壹仟元折算壹日。扣案之鑰匙貳支均沒收。
二、犯罪事實要旨：
    丙○○於民國96年間，因贓物、竊盜案件，經本院以96年易
    字第6151號、96年簡字第999號、96年中簡字第3097號各判
    處有期徒刑2月15日（減刑後）、3月（減刑後）、6月，合
    併定應執行有期徒刑10月15日，其經入監執行，已於98年3
    月22日因縮刑期滿出監執行完畢。
  (一)99年度易字2913號竊盜案件之犯罪事實如下：
    其仍不悔改，意圖為自己不法所有，各基於竊盜之犯意，竊
    取如下物品：
    (1)先於98年12月7日晚間6時許至翌8）日上午9時許間之某時
      ，在臺中市○○區○○路3段8號前，以不詳方式，竊取黃
      展雄所有之車牌號碼NG-8203號自用小貨車1部，得手後供
      己使用，嗣後棄置於臺中市○○區○○路3段81號旁，適
      為警於98年12月10日下午4時許，在上址尋獲，並於該貨
      車之後車廂之馬桶座下緣採集指紋比對結果為丙○○所遺
      留之指紋，始循線查獲上情。
    (2)另於99年3月3日凌晨5時10分許，在臺中縣龍井鄉○○路○
      段166號前，趁無人之際，見吳哲維管領使用之車牌號碼
      8491 -KZ號自用小客車1部，其遂以自備所有鑰匙一把啟
      動該車電門發動引擎後並竊取駛離現場，得手後，旋將其
      所有之車牌號碼TK-8677號車牌2面懸掛於該車上使用，以
      掩人耳目。嗣於同日晚間9時許，丙○○駕駛上開車輛，
      行經臺中縣龍井鄉○○○○道路上，不慎撞及路旁電線桿
      後，為警當場查獲，並扣得其所有供竊取上開車輛所用鑰
      匙1支，始查悉上情。
  (二)99年度易字第3069號竊盜案件之犯罪事實如下：
    (1)丙○○意圖為自己不法之所有，基於竊盜犯意，於99年7
      月20日凌晨某時，在臺中縣烏日鄉○○村○○路○段成功
      火車站前，其以自備所有之鑰匙一支，開啟張耀鍾所有車
      牌號碼FU7-031號重型機車電門而發動引擎後，竊取該車
      輛並駛離現場，得手後，供己騎乘使用。
    (2)又於99年7月20日凌晨1時50分許，其夥同同案被告乙○○
      ，共同意圖為自己不法之所有，基於竊盜之犯意聯絡，於
      同日凌晨3時45分許，由丙○○騎乘上開機車搭載乙○○
      一同前往臺中縣大里市○○路130號廣場前，趁該處無人
      之際，丙○○在場把風，由乙○○下車徒手竊取甲○○所
      有放置於上開H6-1 475號自用小貨車後車廂之套筒扳手2
      支、六角扳手1套、壓接鉗1支、圓穴鋸1支、開口扳手1支
      、尖嘴鉗1支及電纜剪1支等物品，得手後，渠等正欲共乘
      機車離去之際，因形跡可疑，為巡邏員警當場查獲，並扣
      得上開鑰匙1支。
三、處罰條文：
    刑法第320條第1項。
    意圖為自己或第三人不法之所有，而竊取他人之動產者，為
    竊盜罪，處5年以下有期徒刑、拘役或5百元以下罰金。
    刑法第28條、第47條第1項、第41條第1項前段、第38條第1
    項第2款、第51條第5款、第9款、第10款，刑法施行法第1條
    之1。
四、協商判決除有刑事訴訟法第四百五十五條之四第一項第一款
    於本訊問程序終結前，被告撤銷協商合意或檢察官撤回協商
    聲請者；第二款被告協商之意思非出於自由意志者；第四款
    被告所犯之罪非第四百五十五條之二第一項所定得以聲請協
    商判決者；第六款被告有其他較重之裁判上一罪之犯罪事實
    者；第七款法院認應諭知免刑或免訴、不受理者情形之一，
    及違反同條第二項「法院應於協商合意範圍內為判決；法院
    為協商判決所科之刑，以宣告緩刑或二年以下有期徒刑、拘
    役或罰金為限」之規定者外，不得上訴。
五、本件如得上訴，而如不服本件判決，得自收受宣示判決筆錄
    送達之日起10日內，向本院提出上訴書狀，上訴於第二審法
    院。
中    華    民    國    99    年    10    月    28    日
                  臺灣臺中地方法院刑事第七庭
                                    書記官 陳貴卿
                                    法  官 張德寬
以上正本證明與原本無異。
如不服本判決應於收受送達後10日內向本院提出上訴書狀，並應
敘述具體理由；其未敘述上訴理由者，應於上訴期間屆滿後20日
內向本院補提理由書（均須按他造當事人之人數附繕本）「切勿
逕送上級法院」。
                                    書記官 陳貴卿
中    華    民    國    99    年    10    月    28    日

司法院資訊處製作；財團法人民間司法改革基金會備份。
